【裁判字號】    99,訴,892
【裁判日期】    990720
【裁判案由】    強盜等
【裁判全文】
臺灣臺南地方法院刑事判決               99年度訴字第514號
                                       99年度訴字第892號
公  訴  人  臺灣臺南地方法院檢察署檢察官
被      告  乙○○
指定辯護人  林宜靜公設辯護人
上列被告因強盜等案件，經檢察官提起公訴（99年度偵字第4706
號），及追加起訴（99年度偵字第8565號），本院判決如下：
    主  文
乙○○犯如附表一所示之恐嚇取財罪一罪；如附表二所示之攜帶
兇器強盜罪一罪、強制性交未遂罪一罪、傷害罪一罪；如附表三
所示之搶奪罪二罪；如附表四所示之攜帶兇器強盜罪七罪，如附
表五所示之竊盜罪二罪，均累犯，各處如附表所示之刑（含從刑
沒收部分）。應執行有期徒刑貳拾年。扣案刀子壹把及機車鑰匙
貳支均沒收。
    事  實
一、乙○○前於民國96年間，因賭博案件，經本院以96年度簡字
    第2006號判決判處有期徒刑5月確定，嗣經本院以96年度聲
    減字第4346號裁定減為有期徒刑2月15日確定，甫於97年2月
    10日縮刑期滿執行完畢。
二、乙○○基於意圖為自己不法所有之犯意，於如附表一所示之
    時間，在附表一所示地點，以附表一所示危害身體之恐嚇方
    法，致高文秀心生畏懼，而交付附表一所示之財物。
三、乙○○基於意圖為自己不法所有之犯意，於99年3月3日凌晨
    3時5分許，騎乘車牌號碼NJU-785號機車行經臺南縣西港鄉
    西港村中洲24之1號前，見代號3584-9902之成年女子（下稱
    甲女，姓名年籍均詳如卷附代號與真實姓名對照表）獨自騎
    乘機車於其右側行駛，即趨前以機車攔下甲女，並持客觀上
    足以對人之生命、身體、安全構成威脅而具有危險性之刀子
    1 把抵住甲女之頸部，喝令甲女交出財物，甲女偽稱身上並
    無財物，乙○○即強取甲女機車鑰匙，並用腳將甲女之機車
    踹倒，復以甲女機車鑰匙開啟甲女機車置物箱準備強取甲女
    皮包1只【內有身分證、健保卡、駕照、國泰世華銀行信用
    卡、第一銀行提款卡各1張、第一銀行存摺1本、手機2支（
    LG 牌、SOWA牌手機各1支）、現金新臺幣（下同）3萬元等
    】時，甲女遂上前與乙○○發生拉扯，乙○○旋對甲女脅迫
    稱：「若不配合，就要殺了你」等語，並以拳頭毆打甲女之
    鼻子，使甲女受有鼻骨骨折之傷害而致無法抗拒之情形下，
    搶走甲女之皮包1只。得手後，乙○○另基於強制性交之犯
    意，而將甲女強行拖至該處附近檳榔攤後方，致使甲女受有
    右膝挫傷合併擦傷之傷害。之後，乙○○將皮包及刀子置於
    檳榔攤旁空地後，喝令甲女自行脫掉褲子（甲女當時實際穿
    著褲裙），並稱：「讓我舒服一下，就讓你走」等語，惟見
    甲女並未自行脫下褲裙，乙○○即出手強脫甲女之褲裙，甲
    女奮力反抗，並欲撥打手機求救，然遭乙○○發現而奪走甲
    女之手機，甲女因而大聲呼叫，乙○○為免遭人發現，乃徒
    手掐住陳女之頸部，並喝令甲女不要尖叫，待甲女停止呼叫
    ，乃央求乙○○將皮包中之現金取走，其餘物品返還甲女，
    惟乙○○不予理會，仍繼續強脫甲女之褲裙，並扯破甲女所
    穿著之褲裙，甲女再次尖叫，乙○○復以手摀住甲女嘴巴，
    甲女因喘不過氣，奮力抵抗並推開乙○○，乙○○因而作罷
    ，始強制性交未能得逞而未遂。嗣乙○○拿取強得皮包及作
    案之刀子準備離開之際，甲女趨前拉扯乙○○之衣服，乙○
    ○復再另基於傷害之犯意，出手毆打甲女之胸部及腹部，使
    甲女跌坐在地，造成甲女胸部及腹部受有挫傷等傷害。乙○
    ○旋騎乘機車離去之際，甲女發現乙○○將其騎乘之機車車
    牌以毛巾覆蓋，遂順手將該毛巾掀開，記下車號NJU-785號
    後，隨即報警處理，為警循線查悉上情。
四、乙○○基於意圖為自己不法所有之犯意，先後於如附表三所
    示之時間，在附表三所示地點，分別乘曾美蓮、黃素嫊不及
    防備之際，以附表示三所示之方法，徒手掠取曾美蓮等人如
    附表三所示之財物。
五、乙○○基於意圖為自己不法所有之犯意，先後於如附表四所
    示之時間，在附表四所示地點，持客觀上足對人之生命、身
    體、安全構成危險，可供兇器使用之刀子1把，以附表四所
    示方法，分別致使張淑婷、徐陳維純、黃麗華、蔡秀嬿、許
    凱婷、王雅琴不能抗拒，而強取張淑婷等人如附表四所示之
    財物。
六、乙○○基於意圖為自己不法所有之犯意，先後於如附表五所
    示之時間，在附表五所示地點，持其所有機車鑰匙2把，以
    附表五所方法，分別竊取楊依玲、王雅琴如附表五所示之機
    車。
七、嗣於99年3月17日上午10時許，在臺南市○區○○路2號前，
    經警將乙○○拘提到案，乙○○即於偵查犯罪職權之機關或
    公務員發覺前，分別向警員坦承附表三編號1、2，附表四編
    號2、3、5、6、7，附表五編號1、2所示犯行而自首接受裁
    判，並帶同員警在臺南市○○路2號前起獲其所有供犯附表
    二、四所示犯罪所用之刀子1把，及供犯附表五所示犯罪所
    用之鑰匙2支。
八、案經張淑婷、甲女訴由臺南縣警察局善化分局、佳里分局報
    告臺灣臺南地方法院檢察署檢察官偵查起訴。
    理  由
壹、程序部分：
    按被告以外之人於審判外之陳述，雖不符刑事訴訟法第159
    條之1至第159條之4之規定，而經當事人於審判程序同意作
    為證據，法院審酌該言詞陳述或書面陳述作成時之情況，認
    為適當者，亦得為證據；又當事人、代理人或辯護人於法院
    調查證據時，知有第159條之5第1項不得為證據之情形，而
    未於言詞辯論終結前聲明異議者，視為有前項之同意，為刑
    事訴訟法第159條之5第1項、第2項所明文。又當事人、代理
    人或辯護人於調查證據時，知有刑事訴訟法第159條第1項不
    得為證據之情形，卻表示「沒有意見」等意思，而未於言詞
    辯論終結前聲明異議者，應視為已有將該等傳聞證據採為證
    據之同意，業據最高法院93年度臺上字第3533號及94年度臺
    上字第2976號等判決闡釋明確。本件公訴人、被告、指定辯
    護人對於本案之供述及非供述證據均未表示意見及爭執，且
    無事證顯示係公務員因違法蒐證所取得之供述證據，本院審
    酌該等供述證據作成時之情況，亦認為適於作為證據，依刑
    事訴訟法第15 9條之4第1款、第159條之5第1項等規定，應
    認為均有證據能力。
貳、實體部分：
一、訊據被告乙○○對於附表所示之犯罪事實均坦承不諱，核與
    附表一、二、三、四、五證據欄所示之證人高文秀、甲女、
    王易聖、Joel A.Canal es、黃嫊涵、劉姿岑、黃國智、張
    淑婷、徐陳維純、蔡秀嬿、許凱婷、王雅琴、陳郁偉、陳錦
    淑、楊依玲、陳冠丞、曾美蓮、黃麗華、程于珊、張金萍證
    述情節相符，復有附表證據欄所示之扣押物品目錄表、贓物
    認領保管單、指認犯罪嫌疑人紀錄表、現場勘查、通聯調閱
    查詢單、診斷證明書、切結書、摩斯電訊公司回收出貨外銷
    業績報表、臺南市警察局車輛協尋電腦輸入單尋獲電腦輸入
    單、現場及蒐證照片等件附卷可稽，此外復有被告乙○○所
    有，供犯罪所用之刀子1把、機車鑰匙2支，扣案足資佐證，
    堪認被告上開任意性自白與事實相符，應可採信。本件事證
    明確，被告犯行洵堪認定。
二、論罪科刑
  (一)按強盜罪係以強暴、脅迫或他法，使人不能抗拒而取其財物
    或使其交付為構成要件。恐嚇罪係以威嚇手段，使人畏懼而
    交付所有物，其交付與否，被害人尚有意思之自由者，為構
    成要件。故以脅迫行為使人交付所有物，有時雖近似恐嚇，
    若被害人已喪失意思自由時，即已達於強盜之程度，至加暴
    行於被害人使之不能抗拒而強取財物者，其應成立強盜罪，
    更不待言；而強盜罪之所謂「不能抗拒」，係指行為人所為
    之強暴、脅迫等不法行為，就當時之具體事實，予以客觀之
    判斷，足使被害人身體上或精神上達於不能或顯難抗拒之程
    度而言（最高法院21年度上字第1115號判例、94年度臺上字
    第2266號判決意旨均參照）；又按刑法第321條第1項第3款
    之攜帶兇器竊盜罪，係以行為人攜帶兇器竊盜為其加重條件
    ，此所謂「兇器」，其種類並無限制，凡客觀上足以對人之
    生命、身體、安全構成威脅，具有危險性之兇器均屬之，且
    祇須行竊時攜帶此種具有危險性之兇器為已足，並不以攜帶
    之初有行兇之意圖為必要（最高法院79年臺上字第5253號判
    例參照）
  (二)查被告於附表二、四所示時地，強盜財物及強制性交未遂所
    持刀子1把，係不鏽鋼製成，刀長36公分，刀鋒、刀尖銳利
    ，於客觀上足以對人體造成威脅，可認定為兇器無疑，業據
    本院勘驗屬實，並製有勘驗筆錄在卷可稽。又被告年輕力壯
    ，並持上開兇器，且附表二、四所示犯案時間，均值深夜或
    凌晨時分，利用被害人獨乘機車夜歸，孤力無援之際，施以
    暴力強行取走附表二、附表四編號1、7所示被害人之財物；
    以言詞恫嚇脅迫附表四編號2至6所示被害人張淑婷等人交付
    財物，以當時之客觀情狀及一般社會通念判斷，被告上開犯
    行均足使被害人恐其生命、身體、安全受到立即危害，而使
    其心理遭受壓制喪失意思自由，致達於不能抗拒之程度，而
    屬加重強盜罪。至被告於附表一所示時間，並未持何兇器，
    僅以言詞嚇令被害人高文秀交付財物，依其客觀情境判斷，
    被害人尚有相當之意思自由，在社會一般通念上，猶未達不
    能抗拒之程度，不過因此懷有恐懼之心，而交付皮包予乙○
    ○，則僅成立恐嚇取財罪。是核被告附表一所為，係犯刑法
    第346條第1項恐嚇取財罪；被告附表二所為，係犯刑法第
    330 條第1項加重強盜罪、第221條第2項、第1項強制性交未
    遂罪、第277條第1項傷害罪；被告附表三所為，係犯刑法第
    325 條第1項搶奪罪；被告附表四所為，係犯刑法第330條第
    1項加重強盜罪；被告附表五所為，係犯刑法第320條第1項
    竊盜罪。又強盜罪以強暴、脅迫等方法，致使不能抗拒為構
    成要件之一，當然含有妨害被害人自由之性質，故犯強盜罪
    而有妨害被害人之自由時，是否另論以妨害自由罪名，應就
    行為人之全部犯罪行為實施過程加以觀察。倘妨害自由行為
    時，強盜行為尚未著手實施，可依其情形認為妨害自由、強
    盜犯罪間具有方法結果之牽連關係；若強盜犯行業已著手實
    施，則所為強暴、脅迫等非法方法剝奪被害人行動自由行為
    ，應包括在強盜行為之內，無另行成立刑法第三百零二條第
    一項之妨害自由罪之餘地（最高法院92年度臺上字第2184號
    判決參照）。另犯強盜罪，於實施強暴行為之過程中，如別
    無傷害之故意，僅因拉扯致被害人受有傷害，乃施強暴之當
    然結果，固不另論傷害罪；然因強盜罪非以傷害人之身體為
    當然之手段，若具有傷害犯意且發生傷害之結果，自應另負
    傷害罪責（最高法院91年度台上字第1441號判決意旨參照）
    。查被告乙○○於附表二所示時地，為強取被害人甲女之皮
    包，而對甲女恫嚇稱：「若不配合，就要殺了你」等語，並
    徒手毆打甲女鼻子，及為達甲女強制交性之目的，而拖行甲
    女，致甲女受有右膝挫傷合併擦傷之傷害等情，係於被告對
    甲女施以加重強盜及強制性交行為著手實施之階段行為，為
    上開加重強盜罪及強制性交未遂罪所吸收，不另論罪。惟被
    告於強取被害人甲女皮包，並對甲女強制性交未能得逞，而
    準備離開之際，復因甲女趨前拉扯乙○○之衣服，使發乙○
    ○另起傷害之犯意，毆打甲女成傷，自難認屬前開加重強盜
    、強制性交未遂犯行之一部，且就傷害部分，亦據甲女提出
    告訴（見99年度他字第924號卷第16頁），自應另行評價論
    罪，公訴意旨認傷害行為部分為加重強盜及強制性交罪吸收
    ，不另論罪，容有未洽，附此敘明。被告所犯附表二所示3
    罪、附表三所示2罪、附表四所示7罪、附表五所示2罪，犯
    意各別，行為互殊，應予分論併罰。
  (二)未查被告前因賭博案件，經本院以96年度簡字第2006號判決
    判處有期徒刑5月確定，嗣經本院以96年度聲減字第4346號
    裁定減為有期徒刑2月15日確定，甫於97年2月10日縮刑期滿
    執行完畢，有高等法院被告前案紀錄表附卷可稽；其於受徒
    刑之執行完畢後，5年以內故意再犯本件有期徒刑以上之各
    罪，均為累犯，均應依刑法第47條第1項加重其刑。又就附
    表二所為，被告已著手強制性交行為之實行而未得逞，為未
    遂犯，應依刑法第25條第2項規定，按既遂犯之刑減輕其刑
    。至被告受拘提後，於有偵查犯罪職權之機關或公務員發覺
    前，向警員坦承附表三編號1、2，附表四編號2、3、5、6、
    7，附表五編號1、2所示犯行而自首接受裁判，併依刑法第
    62條規定減輕其刑，並先加後減。
  (三)爰審酌被告年輕力壯不思正途獲取金錢，僅因一時缺錢花用
    ，竟不思正途，持兇器隨機強盜，搶奪或竊盜他人財物；又
    被告為滿足一己淫慾，於強取甲女皮包後，另施以強制力，
    著手欲對甲女為強制性交行為，甚為惡劣，幸甲女極力抗拒
    ，力圖撥打電話或高聲呼叫對外求救，被告始未得逞，被告
    罔於尊重女性性自主權，並對甲女心理造成重大陰影及不利
    影響，惡性非輕，對社會治安影響甚鉅，惟念惟其附表四加
    重強盜犯罪手段僅係施以脅迫手段，未傷及無辜，所得財物
    不多，並於犯後主動協助尋獲贓物發還被害人外，始終坦承
    犯行，態度良好等一切情狀，分別量處如附表主文欄所示之
    刑，並定其應執行之刑。
  (四)至於，扣案刀子1把係被告犯附表二、四所示加重強盜、強
    制性交未遂犯行所用之物；扣案機車鑰匙2支係被告犯附表
    五所示竊盜犯行所用之物，均為被告所有，且供被告為上開
    犯行所用之物，業據被告供明在卷，爰依刑法第38條第1項
    第2款規定宣告沒收。
  (五)公訴意旨另以被告不思以正途獲取所需，而強取他人財物維
    生，不僅造成被害人身心所受驚創非微，且嚴重危害社會治
    安，而併請求對被告乙○○諭知強制工作3年之保安處分等
    語。惟保安處分係針對受處分人將來之危險性所為之處置，
    以達教化、治療之目的，為刑罰之補充制度。我國現行刑法
    採刑罰與保安處分雙軌制，係在維持行為責任之刑罰原則下
    ，為協助行為人再社會化之功能，以及改善行為人潛在之危
    險性格，期能達成根治犯罪原因、預防犯罪之特別目的。是
    保安處分中之強制工作，旨在對嚴重職業性犯罪及欠缺正確
    工作觀念或無正常工作因而犯罪者，強制其從事勞動，學習
    一技之長及正確之謀生觀念，使其日後重返社會，能適應社
    會生活。又竊盜犯贓物犯保安處分條例第3條第1項規定：「
    18歲以上之竊盜犯、贓物犯，有犯罪之習慣者，得於刑之執
    行前，令入勞動場所強制工作」。另刑法第90條第1項亦規
    定：「有犯罪之習慣或因遊蕩或懶惰成習而犯罪者」，得於
    刑之執行完畢或赦免後，令入勞動場所，強制工作。即均係
    本於保安處分應受比例原則之規範，使保安處分之宣告，與
    行為人所為行為之嚴重性、行為人所表現之危險性及對於行
    為人未來行為之期待性相當之意旨而制定，而由法院視行為
    人之危險性格，決定應否令入勞動處所強制工作，以達預防
    之目的。查被告雖曾於89年間因犯竊盜罪，經法院判刑確定
    ，惟其再為本案附表所示犯行距上開竊盜罪業已達10年之久
    ，且本件恐嚇取財、搶奪、加重強盜、竊盜等犯行均在短時
    間內所犯，且犯罪態樣各有不同，而與一般慣犯之長時間且
    有計劃的一再多次犯同一類型之罪情形有間，難認被告有犯
    罪之習慣，故本院認公訴人所為上開被告應於刑之執行前令
    入勞動場所強制工作之宣告之聲請，難以准許，附此敘明。
據上論斷，應依刑事訴訟法第299條第1項前段，刑法第346條第1
項、第330條第1項、第221條第2項、第1項、第277條第1項、第3
25條第1項、第320條第1項、第47條第1項、第25條第2項、第62
條前段、第38條第1項第2款、第51條第5款，刑法施行法第1條之
1第1項、第2項前段，判決如主文。
本案經檢察官甲○○到庭執行職務
中    華    民    國    99    年    7     月    20    日
                  刑事第七庭審判長法  官  鄧希賢
                                  法  官  朱中和
                                  法  官  田幸艷
以上正本證明與原本無異。
如不服本判決應於收受本判決後10日內向本院提出上訴書狀，並
應敘述具體理由。其未敘述上訴理由者，應於上訴期間屆滿後20
日內向本院補提理由書狀（均須按他造當事人之人數附繕本）「
切勿逕送上級法院」。 
                                  書記官  莊文茹
中    華    民    國    99    年    7     月    20    日
附表一
┌──┬─────┬─────┬────────┬──┬────┐
│編號│犯罪時間  │犯罪地點  │犯罪方式及所得財│是否│  罪刑  │
│    │          │          │物（被害人）    │自首│        │
├──┼─────┼─────┼────────┼──┼────┤
│一  │99年3月1日│臺南縣安定│乙○○騎乘車牌號│否  │乙○○犯│
│    │凌晨4時30 │鄉港南村17│碼NJU-785號機車 │    │恐嚇取財│
│    │分許      │8線與南134│，自右後側將騎乘│    │罪，累犯│
│    │          │線路口附近│機車之高文秀攔下│    │，處有期│
│    │          │          │，對高文秀恐嚇稱│    │徒刑捌月│
│    │          │          │：「快交出財物，│    │。      │
│    │          │          │不然要強姦妳。」│    │        │
│    │          │          │等語，使高文秀心│    │        │
│    │          │          │生畏懼，即將放置│    │        │
│    │          │          │於機車置物箱內之│    │        │
│    │          │          │皮包1只交予陳智 │    │        │
│    │          │          │偉（內有高文秀身│    │        │
│    │          │          │分證1枚、高文秀 │    │        │
│    │          │          │及蔡欣紜健保卡2 │    │        │
│    │          │          │枚、提款卡1張、 │    │        │
│    │          │          │現金6200元）。  │    │        │
├──┴─────┴─────┴────────┴──┴────┤
│1.被告乙○○自白（見99年3月18日南縣善警偵字第990002260號警卷第│
│  6至8頁；99年度偵字第4706號偵卷第16、34頁；本院卷第9、25、125│
│  、132頁）。                                                 │
│2.證人即被害人高文秀之證述（見99年3月18日南縣善警偵字第9900022│
│  60號警卷第23至24頁；99年度偵字第4706號偵卷第25至26頁）。    │
│3.扣押物品目錄表（見99年3月18日南縣善警偵字第990002260號警卷第│
│  68頁）。                                                    │
│4.贓物認領保管單（見99年3月18日南縣善警偵字第990002260號警卷第│
│  69頁）。                                                    │
└───────────────────────────────┘
附表二
┌──┬─────┬─────┬────────┬──┬────┐
│編號│犯罪時間  │犯罪地點  │犯罪方式及所得財│是否│  罪刑  │
│    │          │          │物（被害人）    │自首│        │
├──┼─────┼─────┼────────┼──┼────┤
│一  │99年3月3日│臺南縣西港│乙○○騎乘車牌號│否  │又犯攜帶│
│    │凌晨3時5分│鄉西港村中│碼NJU-785號機車 │    │兇器強盜│
│    │許        │洲24之1號 │，見甲女獨自騎乘│    │罪，累犯│
│    │          │前        │機車於其右側行駛│    │，處有期│
│    │          │          │，即趨前以機車攔│    │徒刑柒年│
│    │          │          │下甲女，並持刀子│    │陸月。扣│
│    │          │          │1把抵住甲女之頸 │    │案刀子壹│
│    │          │          │部，喝令甲女交出│    │把沒收。│
│    │          │          │財物，甲女偽稱身│    │又犯強制│
│    │          │          │上並無財物，陳智│    │性交未遂│
│    │          │          │偉即強取甲女機車│    │罪，累犯│
│    │          │          │鑰匙，並用腳將甲│    │，處有期│
│    │          │          │女之機車踹倒，復│    │徒刑貳年│
│    │          │          │以甲女機車鑰匙開│    │。扣案刀│
│    │          │          │啟甲女機車置物箱│    │子壹把沒│
│    │          │          │拿取甲女皮包1只 │    │收。又犯│
│    │          │          │，甲女遂上前與乙│    │傷害罪，│
│    │          │          │○○發生拉扯，乙│    │累犯，處│
│    │          │          │○○旋對甲女脅迫│    │有期徒刑│
│    │          │          │稱：「若不配合，│    │陸月。  │
│    │          │          │就要殺了你」等語│    │        │
│    │          │          │，並以拳頭毆打甲│    │        │
│    │          │          │女之鼻子，致甲女│    │        │
│    │          │          │受有鼻骨骨折之傷│    │        │
│    │          │          │害而無法抗拒之情│    │        │
│    │          │          │形下，搶走甲女之│    │        │
│    │          │          │皮包。得手後，乙│    │        │
│    │          │          │○○另基於強制性│    │        │
│    │          │          │交之犯意，而將甲│    │        │
│    │          │          │女強行拖至該處附│    │        │
│    │          │          │近檳榔攤後方，並│    │        │
│    │          │          │將皮包及刀子置於│    │        │
│    │          │          │檳榔攤旁空地後，│    │        │
│    │          │          │喝令甲女自行脫掉│    │        │
│    │          │          │褲子，並稱：「讓│    │        │
│    │          │          │我舒服一下，就讓│    │        │
│    │          │          │你走」等語，惟見│    │        │
│    │          │          │甲女並未自行脫下│    │        │
│    │          │          │褲裙，乙○○即出│    │        │
│    │          │          │手強脫甲女之褲裙│    │        │
│    │          │          │，甲女奮力反抗，│    │        │
│    │          │          │並欲撥打手機求救│    │        │
│    │          │          │，然遭乙○○發現│    │        │
│    │          │          │而奪走甲女之手機│    │        │
│    │          │          │，甲女因而大聲呼│    │        │
│    │          │          │叫，乙○○為免遭│    │        │
│    │          │          │人發現，乃徒手掐│    │        │
│    │          │          │住陳女之頸部，並│    │        │
│    │          │          │喝令甲女不要尖叫│    │        │
│    │          │          │，待甲女停止呼叫│    │        │
│    │          │          │，乃央求乙○○將│    │        │
│    │          │          │皮包中之現金取走│    │        │
│    │          │          │，其餘物品返還甲│    │        │
│    │          │          │女，惟乙○○不予│    │        │
│    │          │          │理會，仍繼續強脫│    │        │
│    │          │          │甲女之褲裙，並扯│    │        │
│    │          │          │破甲女所穿著之褲│    │        │
│    │          │          │裙，甲女再次尖叫│    │        │
│    │          │          │，乙○○復以手摀│    │        │
│    │          │          │住甲女嘴巴，甲女│    │        │
│    │          │          │因喘不過氣，奮力│    │        │
│    │          │          │抵抗並推開乙○○│    │        │
│    │          │          │，乙○○因而作罷│    │        │
│    │          │          │，始強制性交未能│    │        │
│    │          │          │得逞。嗣乙○○拿│    │        │
│    │          │          │取強得皮包及作案│    │        │
│    │          │          │之刀子準備離開之│    │        │
│    │          │          │際，甲女趨前拉扯│    │        │
│    │          │          │乙○○之衣服，乙│    │        │
│    │          │          │○○復另基於傷害│    │        │
│    │          │          │之犯意，出手毆打│    │        │
│    │          │          │甲女之胸部及腹部│    │        │
│    │          │          │，使甲女跌坐在地│    │        │
│    │          │          │，造成甲女胸部及│    │        │
│    │          │          │腹部受有挫傷等傷│    │        │
│    │          │          │害。            │    │        │
├──┴─────┴─────┴────────┴──┴────┤
│1.被告乙○○自白（見99年3月18日南縣善警偵字第990002260號警卷第│
│  8、9頁；99年度偵字第4706號偵卷第16、34、35頁；本院卷第9、25 │
│  、125、132頁）。                                            │
│2.證人即被害甲女之證述（見99年3月18日南縣善警偵字第990002260號│
│  警第26、27頁；99年度他字第924號第10至19頁；99年度偵字第4706 │
│  號偵卷第29、30頁；本院卷第48至51頁）。                      │
│3.證人王易聖之證述（見本院卷第56、57頁）。                    │
│4.證人Joel A. Canales（喬依）之證述（見本院卷第P59、60頁）    │
│5.指認犯罪嫌疑人紀錄表（見99年度他字第924號卷第20頁）。       │
│6.扣押物品目錄表（見99年3月18日南縣善警偵字第990002260號警卷第│
│  67頁；本院卷第69、70頁）。                                  │
│7.贓物認領保管單（見本院卷第72、73頁）。                      │
│8.刑案現場照片（見99年3月18日南縣善警偵字第990002260號警卷第76│
│  、77頁）。                                                  │
│9.蒐證照片（見99年度他字第924號卷第22至34頁）。               │
│10.現場勘查（見99年度他字第35至39頁）。                       │
│11.通聯調閱查詢單（見本院卷第75至83頁）。                     │
│12.查扣之手機照片（見本院卷第86至91頁）。                     │
│13.診斷證明書（見本院卷證件存置袋）。                         │
└───────────────────────────────┘
附表三
┌──┬─────┬─────┬────────┬──┬────┐
│編號│犯罪時間  │犯罪地點  │    犯罪方式    │是否│  罪刑  │
│    │          │          │                │自首│        │
├──┼─────┼─────┼────────┼──┼────┤
│ 一 │99年3月4日│臺南市安南│乙○○騎乘車牌號│自首│又犯搶奪│
│    │4時許     │區○○路4 │碼NJU-785號機車 │    │罪，累犯│
│    │          │段169之5號│，趁曾美蓮打開機│    │，處有期│
│    │          │前        │車置物箱，並在旁│    │徒刑陸月│
│    │          │          │講電話不及防備之│    │。      │
│    │          │          │際，徒手搶奪曾美│    │        │
│    │          │          │蓮置於機車置物箱│    │        │
│    │          │          │內之皮包1只（內 │    │        │
│    │          │          │有NOKIA牌型號723│    │        │
│    │          │          │0、序號為0000000│    │        │
│    │          │          │00000000號之手機│    │        │
│    │          │          │1支）。         │    │        │
├──┴─────┴─────┴────────┴──┴────┤
│1.被告乙○○自白（見99年5月18日南縣善警偵字第990007031號警卷第│
│  2至3頁、本院卷第、132頁）。                                 │
│2.證人即被害人曾美蓮之證述（見99年5月18日南縣善警偵字第9900070│
│  31號警卷第8至12頁）。                                       │
│3.證人張金萍之證述（見99年5月18日南縣善警偵字第990007031號警卷│
│  第20至22頁）。                                              │
│4.扣押物品目錄表（見99年5月18日南縣善警偵字第990007031號警卷第│
│  24頁）。                                                    │
│5.贓物認領保管單（見99年5月18日南縣善警偵字第990007031號警卷第│
│  25頁）。                                                    │
│6.通聯調閱查詢單（見99年5月18日南縣善警偵字第990007031號警卷第│
│  26至46頁）。                                                │
│7.估價單及贓物照片（見99年5月18日南縣善警偵字第990007031號警卷│
│  第47、51、52頁）。                                          │
│8.刑案現場照片（見99年5月18日南縣善警偵字第990007031號警卷第54│
│  頁）。                                                      │
│9.證人即警員陳世祿之證述（見本院卷第125、126頁）。            │
├──┬─────┬─────┬────────┬──┬────┤
│編號│犯罪時間  │犯罪地點  │    犯罪方式    │是否│  罪刑  │
│    │          │          │                │自首│        │
├──┼─────┼─────┼────────┼──┼────┤
│二  │99年3月7日│臺南市北區│乙○○騎乘車牌號│自首│又犯搶奪│
│    │晚上10時30│小東路61號│碼NJU-785號機車 │    │罪，累犯│
│    │分許      │前        │，趁黃嫊涵不及防│    │，處有期│
│    │          │          │備之際，自後徒手│    │徒刑陸月│
│    │          │          │搶奪黃嫊涵置於腳│    │。      │
│    │          │          │踏車前方車籃內之│    │        │
│    │          │          │皮包1只（內有NOK│    │        │
│    │          │          │IA牌型號7610S手 │    │        │
│    │          │          │機1支、現金2300 │    │        │
│    │          │          │元、陳惠惠學生證│    │        │
│    │          │          │1枚、星展銀行提 │    │        │
│    │          │          │款卡1張）。     │    │        │
│    │          │          │                │    │        │
├──┴─────┴─────┴────────┴──┴────┤
│1.被告乙○○自白（見99年3月18日南縣善警偵字第990002260號警卷第│
│  12、13頁；99年度偵字第4706號偵卷第17頁；本院卷第9、25、125、│
│  132頁）。                                                   │
│2.證人即被害人黃嫊涵之證述（見99年3月18日南縣善警偵字第9900022│
│  60號警卷第36、37頁）                                        │
│3.證人劉姿岑之證述（見99年3月18日南縣善警偵字第990002260號警卷│
│  第60頁）                                                    │
│4.證人黃國智之證述（見本院卷第66、67頁）                      │
│5.切結書1紙（見99年3月18日南縣善警偵字第990002260號警卷第75頁 │
│  ）。                                                        │
│6.刑案現場照片（見99年3月18日南縣善警偵字第990002260號警卷第82│
│  、83頁）。                                                  │
│7.摩斯電訊公司回收單、出貨單、外銷業績報表各1份（見本院卷第92 │
│  至P94頁）。                                                 │
│8.通聯調閱查詢單（見本院卷第95至98頁）。                      │
└───────────────────────────────┘
附表四
┌──┬─────┬─────┬────────┬──┬────┐
│編號│犯罪時間  │犯罪地點  │犯罪方式及所得財│是否│  罪刑  │
│    │          │          │物（被害人）    │自首│        │
├──┼─────┼─────┼────────┼──┼────┤
│一  │99年3月7日│臺南市安南│乙○○騎乘車牌號│否  │又犯攜帶│
│    │凌晨1時50 │區○○街85│碼NJU-785號機車 │    │兇器強盜│
│    │分許      │號前      │，持刀子攔下張淑│    │罪，累犯│
│    │          │          │婷騎乘之機車後，│    │，處有期│
│    │          │          │以刀子架在張淑婷│    │徒刑柒年│
│    │          │          │頸部，喝令張淑婷│    │陸月。扣│
│    │          │          │交出財物，使張淑│    │案刀子壹│
│    │          │          │婷不能抗拒，而強│    │把沒收。│
│    │          │          │取張淑婷騎乘機車│    │        │
│    │          │          │置物箱內之皮包1 │    │        │
│    │          │          │只（內有張淑婷身│    │        │
│    │          │          │分證1枚、第三信 │    │        │
│    │          │          │用合作社提款卡1 │    │        │
│    │          │          │枚及現金1500元）│    │        │
│    │          │          │。              │    │        │
├──┴─────┴─────┴────────┴──┴────┤
│1.被告乙○○自白（見99年3月18日南縣善警偵字第990002260號警卷第│
│  10、11頁；99年度偵字第4706號偵卷第17頁；本院卷第9、25、125、│
│  132頁）。                                                   │
│2.證人即被害人張淑婷之證述（見99年3月18日南縣善警偵字第9900022│
│  60號警卷第29頁）。                                          │
│3.指認犯罪嫌疑人紀錄表（見99年3月18日南縣善警偵字第990002260號│
│  警卷第31頁）。                                              │
│4.扣押物品目錄表（見99年3月18日南縣善警偵字第990002260號警卷第│
│  67頁）。                                                    │
├──┬─────┬─────┬────────┬──┬────┤
│編號│犯罪時間  │犯罪地點  │犯罪方式及所得財│是否│  罪刑  │
│    │          │          │物（被害人）    │自首│        │
├──┼─────┼─────┼────────┼──┼────┤
│二  │99年3月7日│臺南市安南│乙○○騎乘車牌號│自首│又犯攜帶│
│    │凌晨2時10 │區○○○街│碼NJU-785號機車 │    │兇器強盜│
│    │分許      │175號前   │，持刀子攔下徐陳│    │罪，累犯│
│    │          │          │維純所騎乘之機車│    │，處有期│
│    │          │          │號，喝令徐陳維純│    │徒刑肆年│
│    │          │          │交付財物，使徐陳│    │。扣案刀│
│    │          │          │維純不能抗拒，而│    │子壹把沒│
│    │          │          │將將身上之100元 │    │收。    │
│    │          │          │紙鈔交予乙○○。│    │        │
│    │          │          │                │    │        │
├──┴─────┴─────┴────────┴──┴────┤
│1.被告乙○○自白（見99年3月18日南縣善警偵字第990002260號警卷第│
│  11、12頁；99年度偵字第4706號偵卷第17頁；本院卷第9、25、125、│
│  132頁）。                                                   │
│2.證人即被害人徐陳維純之證述（見99年3月18日南縣善警偵字第99000│
│  2260號警卷第33至34頁）。                                    │
│3.扣押物品目錄表（見99年3月18日南縣善警偵字第990002260號警卷第│
│  67頁）。                                                    │
│4.刑案現場照片（99年3月18日南縣善警偵字第990002260號警卷第76、│
│  77、94、95頁）。                                            │
│5.臺南縣警察局善化分局99年5月20日南縣善警偵字第990007200號函（│
│  見本院卷第102、103頁）                                      │
├──┬─────┬─────┬────────┬──┬────┤
│編號│犯罪時間  │犯罪地點  │犯罪方式及所得財│是否│  罪刑  │
│    │          │          │物（被害人）    │自首│        │
├──┼─────┼─────┼────────┼──┼────┤
│ 三 │99年3月7日│臺南市安南│乙○○騎乘車牌號│自首│又犯攜帶│
│    │凌晨2時許 │區○○路3 │碼NJU-785號機車 │    │兇器強盜│
│    │          │段743號前 │，持刀子攔下黃麗│    │罪，累犯│
│    │          │          │華所騎乘之機車後│    │，處有期│
│    │          │          │，喝令黃麗華交付│    │徒刑肆年│
│    │          │          │財物，使黃麗華不│    │。扣案刀│
│    │          │          │能抗拒，而將身上│    │子壹把沒│
│    │          │          │現金1500元交予乙│    │收。    │
│    │          │          │○○。          │    │        │
│    │          │          │                │    │        │
├──┴─────┴─────┴────────┴──┴────┤
│1.被告乙○○自白（見99年5月18日南縣善警偵字第990007031號警卷第│
│  4頁；本院卷第125、132頁）。                                 │
│2.證人即被害人黃麗華之證述（見99年5月18日南縣善警偵字第9900070│
│  31號警卷第14、15頁）。                                      │
│3.指認犯罪嫌疑人紀錄表（見99年5月18日南縣善警偵字第990007031號│
│  警卷第17頁）。                                              │
│4.刑案現場照片（見99年5月18日南縣善警偵字第990007031號警卷第55│
│  頁）。                                                      │
│5.證人即警員陳世祿之證述（見本院卷第125、126頁）。            │
├──┬─────┬─────┬────────┬──┬────┤
│編號│犯罪時間  │犯罪地點  │犯罪方式及所得財│是否│  罪刑  │
│    │          │          │物（被害人）    │自首│        │
├──┼─────┼─────┼────────┼──┼────┤
│四  │99年3月7日│臺南縣永康│乙○○騎乘車牌號│否  │又犯攜帶│
│    │晚上11時20│市東橋里東│碼NJU-785號機車 │    │兇器強盜│
│    │分許      │橋七路151 │，持刀攔下蔡秀嬿│    │罪，累犯│
│    │          │號前      │騎乘之機車後，將│    │，處有期│
│    │          │          │刀子架在蔡秀嬿之│    │徒刑柒年│
│    │          │          │腰部，喝令其交出│    │陸月。扣│
│    │          │          │金錢，使蔡秀嬿不│    │案刀子壹│
│    │          │          │能抗拒，而將黑色│    │把沒收。│
│    │          │          │錢包1只（內有現 │    │        │
│    │          │          │金1300元）交予乙│    │        │
│    │          │          │○○。          │    │        │
├──┴─────┴─────┴────────┴──┴────┤
│1.被告乙○○自白（見99年3月18日南縣善警偵字第990002260號警卷第│
│  14；99年度偵字第4706號偵卷第17頁；本院卷第9、25、125、132頁 │
│  ）。                                                        │
│2.證人即被害人蔡秀嬿之證述（見99年3月18日南縣善警偵字第9900022│
│  60號警卷第38至42頁）。                                      │
│3.指認犯罪嫌疑人紀錄表（見99年3月18日南縣善警偵字第990002260號│
│  警卷第43頁）。                                              │
│4.扣押物品目錄表（見99年3月18日南縣善警偵字第990002260號警卷第│
│  67頁）。                                                    │
│5.刑案現場照片（見99年3月18日南縣善警偵字第990002260號警卷第76│
│  、77、84、85頁）。                                          │
├──┬─────┬─────┬────────┬──┬────┤
│編號│犯罪時間  │犯罪地點  │犯罪方式及所得財│是否│  罪刑  │
│    │          │          │物（被害人）    │自首│        │
├──┼─────┼─────┼────────┼──┼────┤
│五  │99年3月9日│臺南市安南│乙○○騎乘車牌號│自首│又犯攜帶│
│    │晚上9時35 │區○○路一│碼NJU-785號機車 │    │兇器強盜│
│    │分        │段環館北路│，持刀攔下許凱婷│    │罪，累犯│
│    │          │路口      │騎乘之機車後，將│    │，處有期│
│    │          │          │刀子架在許凱婷之│    │徒刑肆年│
│    │          │          │右腳上，喝令其交│    │。扣案刀│
│    │          │          │出財物，使許凱婷│    │子壹把沒│
│    │          │          │不能抗拒，而將錢│    │收。    │
│    │          │          │包1只（內有學生 │    │        │
│    │          │          │證1枚及現金1004 │    │        │
│    │          │          │元）交予乙○○。│    │        │
├──┴─────┴─────┴────────┴──┴────┤
│1.被告乙○○自白（見99年3月18日南縣善警偵字第990002260號警卷第│
│  15、16頁；99年度偵字第4706號偵卷第17頁；本院卷第9、25、125、│
│  132頁）。                                                   │
│2.證人即被害人許凱婷之證述（見99年3月18日南縣善警偵字第9900022│
│  60號警卷第45頁）。                                          │
│3.扣押物品目錄表（見99年3月18日南縣善警偵字第990002260號警卷第│
│  67、68頁）。                                                │
│4.贓物認領保管單（見99年3月18日南縣善警偵字第990002260號警卷第│
│  70頁）。                                                    │
│5.刑案現場照片（見99年3月18日南縣善警偵字第990002260號警卷第76│
│  77頁、86至89頁）。                                          │
│6.臺南縣警察局善化分局99年5月20日南縣善警偵字第990007200號函（│
│  見本院卷第102、103頁）                                      │
├──┬─────┬─────┬────────┬──┬────┤
│編號│犯罪時間  │犯罪地點  │犯罪方式及所得財│是否│  罪刑  │
│    │          │          │物（被害人）    │自首│        │
├──┼─────┼─────┼────────┼──┼────┤
│六  │99年3月10 │臺南市安南│乙○○騎乘竊得ZW│自首│又犯攜帶│
│    │日凌晨0時 │區○○路一│D-182號機車，持 │    │兇器強盜│
│    │45分許    │段220巷5弄│刀攔下王雅琴騎乘│    │罪，累犯│
│    │          │路口      │之機車，將刀子架│    │，處有期│
│    │          │          │在王雅琴之腹部，│    │徒刑肆年│
│    │          │          │要求其交出金錢，│    │。扣案刀│
│    │          │          │使王雅琴不能抗拒│    │子壹把沒│
│    │          │          │，而將錢包1只（ │    │收。    │
│    │          │          │內有現金1000元、│    │        │
│    │          │          │ELIYA牌白色直立 │    │        │
│    │          │          │式手機1支）交予 │    │        │
│    │          │          │乙○○。        │    │        │
├──┴─────┴─────┴────────┴──┴────┤
│1.被告乙○○自白（見99年3月18日南縣善警偵字第990002260號警卷第│
│  16、17頁；99年度偵字第4706號偵卷第17頁；本院卷第9、25、125、│
│  132頁）。                                                   │
│2.證人即被害人王雅琴之證述（見99年3月18日南縣善警偵字第9900022│
│  60號卷第48、49頁；本院卷第53、54頁）。                      │
│3.證人陳郁偉（見本院卷第64、65頁）。                          │
│4.指認犯罪嫌疑人紀錄表（見99年3月18日南縣善警偵字第990002260號│
│  警卷第50頁）。                                              │
│5.扣押物品目錄表（見99年3月18日南縣善警偵字第990002260號警卷第│
│  67；本院卷第71頁）。                                        │
│6.贓物認領保管單（見本院卷第74頁）。                          │
│7.刑案現場照片（見99年3月18日南縣善警偵字第990002260號警卷第76│
│  、77、96、97頁）。                                          │
│8.通聯調閱查詢單（見本院卷第85頁）。                          │
│9.臺南縣警察局善化分局99年5月20日南縣善警偵字第990007200號函（│
│  見本院卷第102、103頁）                                      │
├──┬─────┬─────┬────────┬──┬────┤
│編號│犯罪時間  │犯罪地點  │犯罪方式及所得財│是否│  罪刑  │
│    │          │          │物（被害人）    │自首│        │
├──┼─────┼─────┼────────┼──┼────┤
│七  │99年3月12 │臺南市南區│乙○○騎乘竊得之│自首│又犯攜帶│
│    │日凌晨3時 │新城街19號│機車，持刀子攔下│    │兇器強盜│
│    │50分許    │前        │陳錦淑所騎乘之機│    │罪，累犯│
│    │          │          │車後，喝令陳錦淑│    │，處有期│
│    │          │          │交付財物，使陳錦│    │徒刑肆年│
│    │          │          │淑不能抗拒，而強│    │。扣案刀│
│    │          │          │取陳錦淑置放於機│    │子壹把沒│
│    │          │          │車腳踏板上手提包│    │收。    │
│    │          │          │1只（內有身分證 │    │        │
│    │          │          │、健保卡、駕照各│    │        │
│    │          │          │1枚及雜物）。   │    │        │
├──┴─────┴─────┴────────┴──┴────┤
│1.被告乙○○自白（見99年3月18日南縣善警偵字第990002260號警卷第│
│  17頁；99年度偵字第4706號偵卷第17頁；本院卷9、25、125、132頁 │
│  ）。                                                        │
│2.證人即被害人陳錦淑之證述（見99年3月18日南縣善警偵字第9900022│
│  60號警卷第52、53頁）。                                      │
│3.扣押物品目錄表（見99年3月18日南縣善警偵字第990002260號警卷第│
│  67頁）。                                                    │
│4.刑案現場照片（見99年3月18日南縣善警偵字第990002260號警卷第76│
│  、77、80、81頁）。                                          │
│5.臺南縣警察局善化分局99年5月20日南縣善警偵字第990007200號函（│
│  見本院卷第102、103頁）。                                    │
└───────────────────────────────┘
 附表五
┌──┬─────┬─────┬────────┬──┬────┐
│編號│犯罪時間  │犯罪地點  │犯罪方式及所得財│是否│  罪刑  │
│    │          │          │物（被害人）    │自首│        │
├──┼─────┼─────┼────────┼──┼────┤
│ 一 │99年3月16 │臺南市北區│乙○○持自備機車│自首│又犯竊盜│
│    │日下午5時 │公園路451 │鑰匙2支，竊取楊 │    │罪，累犯│
│    │40分許    │巷35號前  │依玲所使用車牌號│    │，處有期│
│    │          │          │碼ADD-765號重型 │    │徒刑肆月│
│    │          │          │機車乙輛。      │    │。扣案機│
│    │          │          │                │    │車鑰匙貳│
│    │          │          │                │    │支均沒收│
│    │          │          │                │    │。      │
├──┴─────┴─────┴────────┴──┴────┤
│1.被告乙○○自白（見99年3月18日南縣善警偵字第990002260號警卷第│
│  17頁；99年度偵字第4706號偵卷第第17頁；本院卷第9、25、125、13│
│  2頁）。                                                     │
│2.證人即被害人楊依玲之證述（見99年3月18日南縣善警偵字第9900022│
│  60號警卷第54、55頁）。                                      │
│3.扣押物品目錄表（見99年3月18日南縣善警偵字第990002260號警卷第│
│  68頁）。                                                    │
│4.贓物認領保管單（見99年3月18日南縣善警偵字第990002260號警卷第│
│  71頁）。                                                    │
│5.臺南市警察局車輛協尋電腦輸入單、尋獲電腦輸入單（見99年3月18 │
│  日南縣善警偵字第990002260號警卷第72、73頁）。               │
│6.刑案現場照片（見99年3月18日南縣善警偵字第990002260號警卷第78│
│  、79頁）。                                                  │
│7.臺南縣警察局善化分局99年5月20日南縣善警偵字第990007200號函（│
│  見本院卷第102、103頁）。                                    │
├──┬─────┬─────┬────────┬──┬────┤
│編號│犯罪時間  │犯罪地點  │犯罪方式及所得財│是否│  罪刑  │
│    │          │          │物（被害人）    │自首│        │
├──┼─────┼─────┼────────┼──┼────┤
│ 二 │99年3月10 │臺南市南區│乙○○持自備機車│自首│又犯竊盜│
│    │日凌晨0時 │安和路1段 │鑰匙1支，竊取程 │    │罪，累犯│
│    │許        │85號（823 │于珊所有車牌號碼│    │，處有期│
│    │          │超商前）  │ZWD-182號輕型機 │    │徒刑肆月│
│    │          │          │車乙輛。        │    │。扣案機│
│    │          │          │                │    │車鑰匙壹│
│    │          │          │                │    │支沒收之│
│    │          │          │                │    │。      │
├──┴─────┴─────┴────────┴──┴────┤
│1.被告乙○○自白（見99年5月18日南縣善警偵字第990007031號警卷第│
│  5、6頁、本院卷第38、39、125、132頁）。                      │
│2.證人即被害人程于珊之證述（見99年5月18日南縣善警偵字第       │
│  000000000號警卷第19頁）。                                   │
│3.車輛失竊尋獲電腦輸入單、失車唯讀案件基本資料（見99年5月18日 │
│  南縣善警偵字第990007031號警卷第48至50頁）。                 │
│4.刑案現場照片（見99年5月18日南縣善警偵字第990007031號警卷第56│
│  頁）。                                                      │
│5.證人即警員陳世祿之證述（見本院卷第126頁）。                 │
└───────────────────────────────┘

如不服本判決應於收受判決後10日內向本院提出上訴書狀，並應
敘述具體理由；其未敘述上訴理由者，應於上訴期間屆滿後20日
內向本院補提理由書（均須按他造當事人之人數附繕本）。「切
勿逕送上級法院」。
附錄本案法條全文：
中華民國刑法第346條（恐嚇取財得利罪）
意圖為自己或第三人不法之所有，以恐嚇使人將本人或第三人之
物交付者，處六月以上五年以下有期徒刑，得併科一千元以下罰
金。
以前項方法得財產上不法之利益，或使第三人得之者，亦同。
前二項之未遂犯罰之。
中華民國刑法第330條（加重強盜罪）
犯強盜罪而有第 321 條第 1 項各款情形之一者，處 7 年以上
有期徒刑。
前項之未遂犯罰之。
中華民國刑法第221條（強制性交罪）
對於男女以強暴、脅迫、恐嚇、催眠術或其他違反其意願之方法
而為性交者，處 3 年以上 10 年以下有期徒刑。
前項之未遂犯罰之。
中華民國刑法第277條（普通傷害罪）
傷害人之身體或健康者，處 3 年以下有期徒刑、拘役或 1 千元
以下罰金。
犯前項之罪因而致人於死者，處無期徒刑或 7 年以上有期徒刑
；致重傷者，處 3 年以上 10 年以下有期徒刑。
中華民國刑法第325條（普通搶奪罪）
意圖為自己或第三人不法之所有，而搶奪他人之動產者，處 6 
月以上 5 年以下有期徒刑。
因而致人於死者，處無期徒刑或 7 年以上有期徒刑，致重傷者
，處 3 年以上 10 年以下有期徒刑。
第 1 項之未遂犯罰之。
中華民國刑法第320條（普通竊盜罪、竊佔罪）
意圖為自己或第三人不法之所有，而竊取他人之動產者，為竊盜
罪，處5  年以下有期徒刑、拘役或 5 百元以下罰金。
意圖為自己或第三人不法之利益，而竊佔他人之不動產者，依前
項之規定處斷。
前二項之未遂犯罰之。

司法院資訊處製作；財團法人民間司法改革基金會備份。
